---
title: "ch03. 로지스틱 회귀"
author: "Jeong-Eun Lee"
date: '2021 9 15 '
output: html_document
---

+ 로지스틱 회귀 : 반응변수(y)가 범주형일 때 적용되는 회귀분석모형
  + 사후확률 : 이때 모형의 적합을 통해 추정된 확률
  + 특징(장점): y가 범주형인데 일반 회귀적합을 하면 (0 or 1 = -$\infty$ ~ $\infty$)의 양변의 구조적 문제가 발생하여 오류 -> log(오즈)로 구조적 문제 해결 / 오증의 완점에서 해석될 수 있음
    + 회귀계수 $\beta_1$ 해석 : 나머지 변수가 주어질 때 $x_1$이 한 단위 증가할 때마다 $e^{오즈}$가 증가함
  + 목적 : 예측 + 분류
    + 분류 : $\pi(x)$가 기준값보다 크면 $Y=1$집단으로, 작으면 $Y=0$집단으로 분류
  + 형태
    1) $log(\frac {\pi(x)} {1 - \pi(x)}) = \alpha + \beta_1 x_1 + ... + \beta_k x_k$
    2) $\pi(x) = \frac {exp(\alpha + \beta_1 x_1 + ... + \beta_k x_k)} {1 + exp(\alpha + \beta_1 x_1 + ... + \beta_k x_k)}$
    3) = $ \frac {1} {exp{-(\alpha + \beta_1 x_1 + ... + \beta_k x_k)}}$
    4) $\frac {\pi(x)} {1 - \pi(x)} = e^{\alpha + \beta_1 x_1 + ... + \beta_k x_k}$
    
    + 위 식은 표준 로지스틱 분포의 누적분포함수(c.d.f)를 $F(x)$라고 할 때, $\pi(x) = F(\alpha + \beta_1 x_1 + ... + \beta_k x_k)$와 동일한 표현
      + 의미 : 표준 로지스틱 분포의 누적분포함수로 성공의 확률을 설명한다.

+ 프로빗모형 : 위 식에서 $F(*)$ 대신 표준정규분포의 누적함수 $\Phi(*)$로 성공의 확률을 모형화 한 것
  + 모형 : $\Phi(\pi(x)) = \alpha + \beta_1 x_1 + ... + \beta_k x_k$
  
+ 예제 1.
```{r}
data(iris)
a = subset(iris, Species == "setosa" | Species == "versicolor")
a$Species = factor(a$Species)
str(a)
```

+ Species는 요인형 변수 : setosa(Y = 1), versicolor(Y = 2)
  + 이 자료를 로지스틱 회귀하면, 큰 숫자(Y = 2) versicolor 오즈를 모형화

```{r}
b = glm(Species ~ Sepal.Length, data = a, family = binomial)
summary(b)
```

+ Sepal.Length는 매우 유의한 변수
+ Sepal.Length가 한 단위 증가함에 따라 versicolor(Y = 2)일 오즈가 exp(5.14) = 170배 증가함
+ 이탈도 : Null - Residual = 74.4 정도, p-value = 0.997로 귀무가설 기각x, 잘 적합됨

```{r}
coef(b)
exp(coef(b)["Sepal.Length"])
confint(b, parm = "Sepal.Length")
exp(confint(b, parm = "Sepal.Length"))
fitted(b)[c(1:5, 96:100)]  # p(y = 2) : versicolor 일 확률의 추정값
predict(b, newdata = a[c(1, 50, 51, 100), ], type = "response")
cdplot(Species ~ Sepal.Length, data = a)
plot(a$Sepal.Length, a$Species, xlab = "Sepal.Length")
x = seq(min(a$Sepal.Length), max(a$Sepal.Length), 0.1)
lines(x, 1 + (1 / (1 + (1 / exp(-27.831 + 5.140 * x)))), type = "l", col = "red")
```

+ Sepal.Length가 커짐에 따라 versicolor의 확률이 증가함

+ 예제 2.
```{r}
attach(mtcars)
str(mtcars)
glm.vs = glm(vs ~ mpg + am, data = mtcars, family = binomial)
summary(glm.vs)
```

+ 반응변수 : vs(0 : flat engine, 1 : straight engine)
+ mpg 값이 한 단위 증가함에 따라 vs가 1일 오즈가 exp(0.6809) = 1.98배 증가함
+ mpg가 주어질 때 오즈에 대한 am의 효과는 exp(-3.0073) = 0.05배, 즉 변속기가 수동인 경우 자동에 비해 vs = 1의 오즈가 95% 감소

```{r}
step.vs = step(glm.vs, direction = "backward")
summary(step.vs)
ls(glm.vs)
str(glm.vs)
anova(glm.vs, test = "Chisq")

1 - pchisq(18.327, 1)
1 - pchisq(4.887, 1)
```


#### 참고. 일반화선형모형(GLM)에서의 이탈도
+ 포화모형 : 추저해야 할 모수의 수가 데이터의 수와 동일한 모형
+ 영모형 : 절편항만 가지는 모형으로 추정할 모수가 1개
+ 제안모형 : (p개의 모수 + 절편항)을 포함하는 모형으로 추정할 모수가 (p+1)개
+ 이탈도(Null and Residual)는 값이 작을수록 해당모형이 자료를 작 적합함을 의미

#### 참고. 다중회귀에서의 변수선택법
+ 전진선택법 : 가장 작은 모형에서 반응변수에 가장 큰 영향을 주는 설명변수를 차례로 모형에 포함시키되 더 이상 의미 있는 변수가 없을 때 중단하는 방법
+ 후진제거법 : 모든 설명변수를 포함하는 모형에서 기여도가 낮은 변수를 차례로 제거해 나가되 더 이상 제거할 변수가 없을 때 중단하는 방법
+ 단계별 선택법 : 먼저 선택된 변수도 다음 단계에서 제거될 수 있도록 변수선택의 단계마다 체크해나가는 방법
