---
title: "ch04. 의사결정나무"
author: "Jeong-Eun Lee"
date: '2021 9 29 '
output: html_document
---

+ 의사결정나무 : 의사결정규칙을 나무 구조로 나타내어 전체 자료를 몇 개의 소집단으로 분류하거나 예측을 수행하는 분석 방법
  + 하위노드 : 노드(집단) 내에서는 동질성이, 집단 간에는 이질성이 가장 커지도록 선택
  + 뿌리노드, 부모노드, 자식노드, 최종노드
  + 가지분할, 가지치기
  + 분류나무 : 목표변수가 이산형
    + 카이제곱통계량의 p-값, 지니지수, 엔트로피지수
    : 값이 작을수록 자식노드 간 이질성이 큼
    
  + 회귀나무 : 목표변수가 연속형
    + F-통계량의 p-값 : 값이 클수록 자식노드 간이 이질적이므로 이 값이 커지는 방향으로 가지분할 수행
    + 분산의 감소량 : 이 값이 최대화 되는 방향으로 가지분할 수행
  
+ 장점 
  1) 구조가 단순하여 해석이 용이
  2) 유용한 입력변수의 파악과 예측변수 간의 상호작용 및 비선형성을 고려하여 분석이 수행
  3) 선형성, 정규성, 등분산성 등의 수학적 가정이 불필요한 비모수적 모형
+ 단점
  1) 분류 기준값의 경계선 근방의 자룟값에 대해서는 오차가 클 수 있음(비연속성)
  2) 각 예측변수의 효과를 파악하기 어려움
  3) 새로운 자료에 대한 예측이 불안정할 수 있음
  
+ 예제 1. 
```{r}
library(rpart)
c = rpart(Species ~., data = iris)
c
plot(c, compress = T, margin = 0.3)
text(c, cex = 1.5)
head(predict(c, newdata = iris, type = "class"))
tail(predict(c, newdata = iris, type = "class"))
```

```{r}
library(rpart.plot)
prp(c, type = 4, extra = 2)
ls(c)
c$cptable  # 트리의 크기에 따른 비용-복잡도 모수, 교차타당성오차 제공
opt = which.min(c$cptable[,"xerror"])  
cp = c$cptable[opt, "CP"]
prune.c = prune(c, cp = cp)
plot(prune.c)
text(prune.c, use.n = T)
plotcp(c)
```

+ 예제 2.
```{r}
library(party)
data(stagec)
str(stagec)

stagec1 = subset(stagec, !is.na(g2))
stagec2 = subset(stagec1, !is.na(gleason))
stagec3 = subset(stagec2, !is.na(eet))
str(stagec3)

set.seed(1234)
ind = sample(2, nrow(stagec3), replace = TRUE, prob = c(0.7, 0.3))
ind

trainData = stagec3[ind == 1,]  # n = 102개
testData = stagec3[ind == 2,]  # n = 32개

tree = ctree(ploidy ~ ., data = trainData)
tree
plot(tree)

testPred = predict(tree, newdata = testData)
table(testPred, testData$ploidy)  # testData 32개
```

+ 예제 3.
```{r}
airq = subset(airquality, !is.na(Ozone))
head(airq)
airct = ctree(Ozone ~ ., data = airq)
airct
plot(airct)
head(predict(airct, data = airq))
predict(airct, data = airq, type = "node")
mean((airq$Ozone - predict(airct))^2)
```

