---
title: "ch05. 댠순 베이즈 분류"
author: "Jeong-Eun Lee"
date: '2021 10 6 '
output: html_document
---

+ 단순 베이즈 분류 : 베이즈 정리에 기반한 방법 & 계산 단순화가 목적
  + 사후확률이 큰 집단으로 새로운 데이터를 분류함
  + 사후확률의 계산을 좀 더 편하게 할 수 있도록 예측변수들 간의 독립을 가정함
  + $p(C_j|x) = \frac {p(C_j)p(x|C_j)} {p(x)}$
    + posterior prob = prior prob * likelihood
  + $p(x|C_j) = p(x_1|C_j)p(x_2|C_j)...p(x_d|C_j)$

+ 단순 베이즈 분류에서 낮은-빈도 문제를 해결하기 위해서는 모든 속성값-군집 조합에 대한 빈도에 작은 수를 더하여 계산을 수행하면 됨
+ 사전확률을 정할 때에는 모집단의 빈도에 기초하는 것이 더 유연함
+ 각 확률을 계산할 때에는 각 상황을 정규분포라고 가정하고 분포에 값을 대입하여 구함(-> 평균, 분산 활용)

+ 예제 1.
```{r}
library(e1071)
data(iris)
head(iris)

m = naiveBayes(Species ~ ., data = iris)
m

table(predict(m, iris), iris[, 5])
```
+ naiveBayes() : 단순 베이즈 분류 수행

+ 예제 2.
```{r}
data(spam, package = "ElemStatLearn")
library(klaR)

train.ind = sample(1: nrow(spam), ceiling(nrow(spam) * 2 / 3), replace = FALSE)
nb.res = NaiveBayes(spam ~ ., data = spam[train.ind, ])

opar = par(mfrow = c(2, 4))
plot(nb.res)

par(opar)

nb.pred = predict(nb.res, spam[-train.ind, ])
confusion.mat = table(nb.pred$class, spam[-train.ind, "spam"])
confusion.mat
sum(diag(confusion.mat)) / sum(confusion.mat)
```
+ 패키지 {klaR} : 분류 및 시각화를 위한 다양한 함수 제공

+ 결측값 포함하는 자료 처리방법
  + 훈련단계 : 속성값-군집 조합에 대한 빈도 계산 시 결측값을 포함하는 케이스가 제외됨
  + 분류단계 : 결측인 속성이 계산과정에서 생략됨
  
+ 예제 3.
```{r}
library(e1071)
data(HouseVotes84, package = "mlbench")
head(HouseVotes84)
summary(HouseVotes84)

model = naiveBayes(Class ~ ., data = HouseVotes84)
pred = predict(model, HouseVotes84[, -1])
tab = table(pred, HouseVotes84$Class)
tab
table(HouseVotes84$Class)
sum(tab[row(tab) == col(tab)]) / sum(tab)
```

